RICARDO REALES

Desarrollador Frontend



Datos de contacto

Dirección

Capital Federal, CP: 1229, Buenos Aires, Argentina.

Telefono

+54 9 11 26677230

E-mail

ricardorealesabrams@gmail.com

Linkedin

https://www.linkedin.com/in/ricardoreales/

Idiomas

Español

Ingles

A2-B1: PRE-INTERMEDIO

BLA BLA BLA!

ya tengo tu atención? GENIAL!

Fiel creyente que una imagen vale más que mil palabras y de que los comunicadores visuales tenemos super poderes al hacer bien nuestro trabajo. Soy mecánico industrial universitario, un gran fan del arte visual y sus alcances, por lo que termine volcando mi profesión al diseño grafico y web.

El desarrollo front-end no solo es diseño grafico sino que ademas fusiona el mundo de la lógica permitiendo así llevarlo a otro nivel de interacción. Razón por la que me captura y llevo desarrollándome en este fascinante mundo estos últimos 2 años

El catre design group c.a (Venezuela)

Experiencia

2006 - 2008

2000 - 2000	Asistente del departamento de diseño.
2008 - 2014	Legno c.a (Venezuela) Encargado del departamento de proyección. Englobando el área de proyección 3D, diseño grafico y atención al cliente.
2015 - 2020	Mobilifarma s.r.l (Argentina) Proyectista, encargado del área branding y diseño interior de mobiliario. (diseño grafico, industrial, render 3D y atención al cliente)
2020 - 2022	Freelancer (Argentina) Realización de diseño 3D, Diseño grafico, posproduc-

ción de imágenes para ecommerce.

Educación

2005 - 2009	Mecanico Industrial , Tecnico Superior Universitario Instituto universitario de tecnologia de la Victoria, Venezuela
2010 - 2011	Diseño 3D, Diplomado Dr.Graphic, Venezuela
2021 - 2022	Tecnología de la información. CODER HOUSE, ARGENTINA

Conocimientos

